Config:
  hfst:
    Gen: ../../../src/generator-gt-norm.hfst
    Morph: ../../../src/analyser-gt-norm.hfst
  +ero+:
    Gen: ../../../src/generator-gt-norm.+fst
    Morph: ../../../src/analyser-gt-norm.+fst
    App: lookup

Tests:
  
  Verb - ssksini - ok : # -m transitive inanimate verb, know AEW NA1
     ssksini+VTI+Ind+1Sg+0SgO: nítsssksinihpa
     PV/mátt+PV/oht+ohkoissksini+VTI+Ind+21Pl+0SgO: mattohtohkoissksini'pa
     ssksini+VTI+Ind+3Pl+0PlO+PRO+3/0: ssksinímiyaawa
     ssksini+VTI+Ind+2Sg+0SgO: kítsssksinihpa
     PV/ohkott+ssksini+VTI+Ind+2Sg+0SgO: kítohkottsssksinihpa
     Neg+PV/oht+ssksini+VTI+Ind+1Sg+0SgO: nimáátohtsssksinihpa
     Past+ssksini+VTI+Ind+3Pl+0PlO: iissksinimi
     Fut+PV/anist+ssksini+VTI+Ind+21Pl+0SgO: áakánistsssksini'pa
     PV/iiht+PV/á'+PN/o't+PN/ohko+ssksini+VTI+Ind+3Pl+0PlO+PRO+3/0: iihtao'tohkoissksinimiyaawa
